# 自产产品或从外部采购的产品，用于对外出租如何处理

提问人：shadebiao 时间：2019-10-27 06:30:21
公司是工业企业，生产销售某机器设备。本年新增业务，将自产产品（也可能是从外部采购的产品），用于对外出租（经营租赁），如何进行账务处理。
例如出租一批产品 3 年，每年 30 万，该批产品的成本为 45 万，预计使用年限 5 年。
1 对外出租时：
借：发出商品-出租产品 45
贷：库存商品 45
2 确认收入时
借：应收账款 30
贷：其他业务收入 25.64
应交税费-增值税4.363 相应结转成本
借：其他业务成本 9
贷：发出商品-出租产品 9

回答人：chenyiwei
对外出租属于经营租赁的，应在租赁期开始日，将租赁资产的账面价值从库存商品转为固定资产，在其使用年限内计提折旧，与租赁期内按直线法确认的租金收入配比。不应使用 “发出商品-出租产品” 科目。